臺灣板橋地方法院交通事件裁定　　　　 94年度交聲字第148號
原處分機關　交通部公路總局臺北區監理所板橋監理站
異　議　人
即受處分人　甲○○
上列異議人即受處分人因違反道路交通管理處罰條例案件，對於
交通部公路總局臺北區監理所板橋監理站於中華民國94 年1月26
日所為之處分 (原處分案號：板監違字第裁41-A00000000號) 聲
明異議，本院裁定如下：
    主  文
原處分撤銷。
甲○○機車駕駛人，行車速度，超過規定之最高速度，處罰鍰新
臺幣壹仟貳佰元，並記違規點數壹點。
    理  由
一、原處分意旨略以：本件異議人即受處分人甲○○駕駛車牌號
    碼LZ5-958 號重型機車，於民國93年4 月15日10時44分，在
    臺北市○○○路○ 段58號前，因行車限速50公里，經測得時
    速67公里，超速17公里 (未滿20公里)而 違規，經警附採證
    照片逕行舉發，爰依道路交通管理處罰條例第40條第1 項及
    同條例第63條第1 項規定，裁處罰鍰新台幣 (下同)1,900
    元，並記違規點數1 點。
二、異議意旨略以：伊機車於罰單所示之時日行經新生南路3 段
    58 號 前（往北），該路段限制時速為50公里，但不知為何
    經測其時速卻分別為61、62、66、67、68、70公里，經向臺
    北市政府警察局交通警察大隊陳述，該交通警察大隊僅回答
    雷達測速具有高度準確性等語，惟伊收到罰單共計6 張，金
    額高達8,100 元整，金額實屬過高。臺北市政府警察大隊只
    回答其測速機器具高度準確性，未解釋上開路段為伊每日上
    班必經之路，為何紅單只集中於93年3 、4 月份？又93年4
    月13、15、19日罰單所示時間剛好是10時44分，時間之巧合
    令人質疑？讓伊非常不服。明知此路段有定點測速照相，伊
    時速不曾超過50公里，為何會有超速紅單這麼多張，希望能
    查處明確，如有違規定當繳清等語。
三、按行車速度，依標誌或標線之規定，無標誌或標線者，在市
    區道路時速不得超過50公里，道路交通安全規則第93條第 1
    項第1 款定有明文；次按汽車駕駛人，行車速度，超過規定
    之最高時速，處新台幣1,200 元以上2,400 元以下罰鍰；又
    汽車駕駛人有第40條第1 項之情形者，除依原條款處罰鍰外
    ，並記違規點數1 點，道路交通管理處罰條例第40條第1 項
    前段及第63條第1 項第1 款亦分別定有明文。
四、經查：本件異議人即受處分人甲○○所有車號LZ5-958 號重
    型機車於如前述原處分意旨所載之時間、地點，因該路段最
    高速限時速為50公里，其車行速度經以雷達測速器測速結果
    達時速67公里，即行車速度超過規定之最高時速，經警附採
    證照片逕行舉發之違規事實，有卷附舉發照片1 幀、臺北縣
    政府警察局北市警交大字第A00000000 號舉發違反道路交通
    管理事件通知單影本1 紙附卷可稽 (該等照片及通知單，業
    經異議人甲○○本人於93年12月10日簽名收受而送達，異議
    人嗣於同年12月14日及94年1 月26日之法定期限內迭經提起
    合法申訴及異議，附此序明)， 復此違規事實亦經臺北市政
    府警察局交通警察大隊於94年1 月20日以北市警交大三字第
    09367820500 號函敘明：「查旨揭機車行經新生南路3 段58
    號前 (往北)超 速行駛，該路段限制時速為50公里，本大隊
    依據採證照片，分別以旨揭違反交通管理事件通知單逕行舉
    發，經檢視採證照片顯示，違規屬實。至於質疑測速器之準
    確性乙節，經查本大隊設置於該處之雷達測速照相設備 (主
    機器號：803-410/49755 )， 每年均通過經濟部標準檢驗局
    國家標準檢驗合格，且領有檢驗合格證書 (如附件)； 雷達
    測速照相設備本身即具有高度準確性，其偵測速率誤差於時
    速150 公里以下時不大於1 公里，於150 公里以上時不大於
    2 公里，其所測得速度採證值具公信力可作為執法採證之用
    ，故認定該儀器對於超速違規舉發具有證據採證效力，並無
    疑義」等語，有卷附該函文1 份足佐。雖異議人否認有違規
    行為，並以前揭情詞置辯，然交通警員掣單舉發違反道路交
    通管理處罰條例所列之違規事實，本質上為行政處分，係公
    務員基於職務上權力，依法就特定之具體事件所為具有公法
    上效果之單方行政行為，基於公務員為公法上行為具有公信
    力之原則，該行政處分當可被推定為真正，其據以依法處分
    之事實認定亦為真正無誤，此與民事訴訴法第355 條第1 項
    規定：「文書，依其程式及意旨得認作公文書者，推定為真
    正」之情形相同，本此公信原則，立法者以道路交通管理處
    罰條例第92條第3 項之授權，賦予行政機關訂定違反道路交
    通管理事件統一裁罰基準及處理細則，使執勤警員得當機處
    分，以達其維護交通秩序、安全之行政目的。從而，本件異
    議人既未就本件雷達測速器及執勤警員之舉發有何違誤提出
    相關證據以供調查，且本院經查亦無任何證據足資證明執勤
    警員依據本件雷達測速器所拍攝之採證照片據以舉發有何捏
    造事實違法取締之不法情事，則執勤警員本其維護交通秩序
    、安全職責所為之舉發，自應受到合法、正確之推定。本件
    違規事證已臻明確，其事實堪予認定。惟異議人於93年12
    月10日始收受該等違規通知單及舉發照片，並於同年月14日
    即提起申訴，已如前述，則異議人自無「逾應到案日期」之
    情事，然原處分機關未予詳查，逕認異議人不依通知單指定
    日期到案，遽予裁罰1,900 元即有未洽，自應撤銷原處分，
    依道路交通管理處罰條例第40條第1 項、第63條第1 項第1
    款及違反道路交通管理事件統一裁罰基準表，裁處異議人罰
    鍰1,200元，並記違規點數1 點，以資適法。
五、據上論斷，應依道路交通案件處理辦法第20條，裁定如主文
    。
中  　華　  民  　國  　 94    年  　2    月  　25    日
                            交通法庭  法  官  邱育佩
上正本證明與原本無異。
如不服本裁定應於裁定送達後五日內向本院提出抗告狀。
                                      書記官  林貴卿
中　　華　　民　　國　　94　　年　　2 　　月　　25　　日
